臺灣臺北地方法院刑事判決　　　　　　　99年度易字第3252號
公　訴　人　臺灣臺北地方法院檢察署檢察官
被　　　告　劉立明
選任辯護人　陳德峰律師
　　　　　　林于椿律師
上列被告因詐欺案件，經檢察官提起公訴（99年度偵字第14759
號），因被告於準備程序中，就被訴事實為有罪之陳述，經本院
告知簡式審判程序意旨，並聽取公訴人及被告之意見後，本院合
議庭裁定由受命法官獨任進行簡式審判程序，判決如下：
    主  文
劉立明共同意圖為自己不法之所有，以詐術使人將本人之物交付，
處有期徒刑肆月，如易科罰金，以新臺幣壹仟元折算壹日。
    事  實
一、劉立明於民國88年間因侵占案件，經法院判處有期徒刑7月，
    並宣告緩刑3年確定；又於89年間因妨害風化案件，經臺灣
    臺中地方法院以90年度訴字第822號判處有期徒刑1年5月，
    並分別經臺灣高等法院以90年度上訴字第1547號、最高法院
    以91年度臺上字第340號判決駁回上訴確定，嗣因前開緩刑
    經撤銷，並與前開妨害風化案件罪刑接續執行，於96年1月3
    日縮短刑期假釋出監，並於96年6月20日假釋期滿未被撤銷
    視為執行完畢（不構成累犯）。詎仍不知悔改，與游誠修（
    原名游仲秋，業經臺灣高等法院於99年9月30日以99年度上
    易字第664號判處有期徒刑10月確定）、李張光（冒稱為「
    李董」即「李大姐」）、連明亮（冒稱為「葉先生」）
    、黎進欽（冒稱為「張董」；以上3人均經本院另案判決）
    ，基於共同意圖為自己不法所有之犯意聯絡，於96年4月底
    ，先分由劉立明（冒稱「伍先生」）及游誠修（冒稱為「王
    福生」）前往新北市○○區○○路36號6樓看屋後，並以游
    誠修係受李張光委託前往看屋為由，與陳志誠、陳秀珠夫婦
    相約於96年4月29日在國賓飯店和李張光見面，於過程中並
    向陳志誠、陳秀珠夫婦佯稱有一印尼籍華僑大股東「張董」
    即黎進欽之父母雙亡，哥哥亦業已過世，嫂嫂因而被趕回臺
    灣娘家生活，因此需要買房云云，另與陳志誠、陳秀珠夫婦
    約定於翌（30）日約定在臺北市○○○路100號「環亞飯店
    」（現改稱為王朝大酒店）房間討論簽約事宜，並由游誠修
    通知李張光屆時前往冒稱為董事長。翌日，陳志誠、陳秀珠
    夫婦依約前往簽約時，李張光即在場數落黎進欽所扮演之張
    董之不是，並提議與黎進欽對賭，將錢贏過來買房子提供予
    其嫂嫂居住云云，劉立明則附和誆稱認識在澳門賭場工作之
    友人「葉先生」即連明亮，可以教大家如何賭博云云，隨即
    以電話聯絡連明亮到場。嗣連明亮到場後，即教導陳志誠、
    陳秀珠夫婦以猜莊家之硬幣數量方式（以硬幣總數除以6之
    餘數作為點數，如可整除，則點數為6）賭博，暨約定以手
    勢作暗號，使得黎進欽所扮演之「張董」以外之人均得以知
    悉前開約定，押注正確點數，贏得賭局，並提議以此方式詐
    賭贏得之金錢，部分用作行善，部分予黎進欽之母親，其餘
    部分則由在場之人均分，復為取信陳志誠、陳秀珠而當場佯
    為義結金蘭並發毒誓不得告訴任何人之舉，陳志誠、陳秀珠
    因而誤信渠等說詞，以為設局後之賭博不具風險且可順利出
    售土地，而於96年4月30日籌措168萬元參與賭局。嗣渠等開
    始賭局後，即由陳志誠擔任莊家與黎進欽對賭，起先陳志誠
    依約定方式以暗號告知應押注之點數，黎進欽因而連續數局
    或輸或和，某局黎進欽忽押巨額賭注，開牌時經連明亮趁清
    點時加入1枚硬幣，致使黎進欽贏得該局，結算後，陳志誠
    、陳秀珠夫婦除輸掉當日所攜往之賭金168萬元外，尚有積
    欠賭金，黎進欽表示須先結清賭債，方可進行下一賭局後離
    開，李張光等人即要求陳志誠、陳秀珠夫婦再去湊錢贏回賭
    金。陳志誠經思量前述過程後，忽覺受騙，乃報警處理，而
    未再交付其他款項，劉立明等人因此詐得168萬元得手。
二、案經臺北市政府警察局中正第一分局報告臺灣臺北地方法院
    檢察署檢察官偵查起訴。
    理  由
一、程序部分：
    按本件被告劉立明所犯係死刑、無期徒刑、最輕本刑為3年
    以上有期徒刑以外之罪，其於準備程序就前揭被訴事實為有
    罪之陳述，經本院告知簡式審判程序之旨，並聽取其與公訴
    人之意見後，本院認無不得或不宜改依簡式審判程序進行之
    處，爰依刑事訴訟法第273條之1第1項，裁定本件由受命法
    官獨任進行簡式審判程序，合先敘明。
二、實體部分：
  （一）前揭事實，業據被告劉立明迭於偵查中及本院審理時坦
        承不諱（見偵卷第117-120頁及本院卷第18頁背面），
        核與被害人陳志誠、陳秀珠之指訴情節相符，復有證人
        游誠修、李張光、連明亮等人之證詞、「王朝大酒店」
        監視錄影翻拍照片、富邦銀行取款憑條等在卷可稽，足
        堪認定被告前開任意性之自白與事實相符，應值採信。
        本案事證明確，被告之詐欺取財犯行均洵堪認定，應依
        法論科。
  （二）核被告所為分別係犯刑法第339條第1項之詐欺取財既遂
        罪。被告與游誠修、李張光、連明亮、黎進欽等人就前
        開詐欺取財間有犯意之聯絡，行為之分擔，應論以共同
        正犯。又被告有事實欄所載之犯罪科刑，於96年1月3日
        縮短刑期假釋出監，並於96年6月20日始縮刑期滿假釋
        未被撤銷視為執行完畢，此有臺灣高等法院被告前案紀
        錄表存卷可按，而被告係在前案罪刑執行完畢前之96年
        4月30日即為本件詐欺犯行，故本案尚不構成累犯，起
        訴書顯有誤會，附此敘明。爰審酌被告年輕力壯，竟不
        思以正當途徑賺取金錢，且造成被害人損失達168萬元
        ，惟其犯罪後坦承犯行，深具悔意，並已交付35萬元予
        被害人，以賠償被害人之損失，此有和解書及臺北富邦
        銀行存摺類存款存入存根各1紙在卷可稽（見本院卷第
        24、26頁），暨其犯罪之動機、目的、手段、生活狀況
        、智識程度及個別於犯行中所擔任之角色、分工程度、
        個別所得不法利益之多寡等一切情狀，量處如主文所示
        之刑，並諭知易科罰金之折算標準。
五、據上論斷，應依刑事訴訟法第273條之1第1項、第284條之1
    、第299條第1項前段，刑法第339條第1項、第28條、第41
    條第1項前段，刑法施行法第1條之1，判決如主文。
本案經檢察官李彥霖到庭執行職務
中    華    民    國   100    年    1     月    17    日
                  刑事第十七庭  法  官  楊雅清
上正本證明與原本無異。
如不服本判決應於收受送達後10日內向本院提出上訴書狀，並應
敘述具體理由；其未敘述上訴理由者，應於上訴期間屆滿後20日
內向本院補提理由書（均須按他造當事人之人數附繕本）「切勿
逕送上級法院」。告訴人或被害人如對於本判決不服者，應具備
理由請求檢察官上訴，其上訴期間之計算係以檢察官收受判決正
本之日期為準。
                                書記官  吳俊龍
中    華    民    國   100    年    1     月    17    日
附錄本案論罪科刑法條全文：
中華民國刑法第339條
（普通詐欺罪）
意圖為自己或第三人不法之所有，以詐術使人將本人或第三人之
物交付者，處 5 年以下有期徒刑、拘役或科或併科 1 千元以下
罰金。
以前項方法得財產上不法之利益或使第三人得之者，亦同。
前二項之未遂犯罰之。